臺灣高等法院高雄分院刑事判決　　　　94年度上訴字第1522號
上　訴　人
即　被　告　甲○○○
上列上訴人因違反毒品危害防制條例案件，不服臺灣高雄地方法
院94年度訴字第2216號中華民國94年7 月29日第一審判決（起訴
案號：臺灣高雄地方法院檢察署94年度毒偵字第3797號），提起
上訴，本院判決如下：
     主  文
上訴駁回。
     事  實
一、甲○○○前於民國86年間因違反肅清煙毒條例案件，經原審
    以86年度訴字第3260號判處有期徒刑3 年2 月確定，並於90
    年5 月1 日執行完畢。
二、甲○○○於91年間因施用毒品案件，經依原審以91年度毒聲
    字第2053號裁定觀察勒戒，經評定無繼續施用傾向，91年5
    月17日出所，經台灣高雄地方法院檢察署於91年5 月17日以
    91年度毒偵字第799 號不起訴處分確定。詎甲○○○明知海
    洛因及甲基安非他命業經公告列為毒品危害防制條例第2 條
    第2 項第1 款、第2 款之第一、二級毒品，均不得非法持有
    、施用，竟猶不知悔改，仍基於施用第一級毒品海洛因之犯
    意，於94年4 月15日12時10分許回溯24小時內之某時，在高
    雄縣林園鄉○○村○○街5 號住處，將第一級毒品海洛因粉
    末摻入香菸燒烤吸食之方式，施用第一級毒品海洛因1 次；
    另基於施用第二級毒品甲基安非他命之犯意，於94年4 月11
    日下午3 時許，在高雄縣林園鄉○○村○○街5 號住處，將
    甲基安非他命置放在燈泡上吸用霧氣之方式，施用第二級毒
    品甲基安非他命1 次。嗣於94年4 月15日上午11時20分許，
    為警在高雄縣林園鄉○○街15號前，發現其行跡可疑向前盤
    查跡，甲○○○主動向高雄市政府警察局小港分局桂陽路派
    出所員警坦承有施用第二級毒品甲基安非他命之行為而願接
    受裁判，並交出第二級毒品甲基安非他命1 包（驗前毛重
    3.5 公克，驗後毛重3.4 公克）。
三、案經高雄市政府警察局小港分局報告台灣高雄地方法院檢察
    署檢察官偵查起訴。
    理  由
一、上開事實，業據上訴人即被告甲○○○於原審審理時坦承不
    諱（參見原審94年7 月25日審判筆錄），而被告於94年4 月
    15日12時10分許，經警採其尿液送高雄市立凱旋醫院檢驗結
    果，呈現嗎啡陽性反應，有該院94年4 月21日編號00000000
    號煙毒尿液檢驗成績書附卷可參（參見偵查卷第17頁），被
    告供承施用第二級毒品甲基安非他命之時點為94年4 月11日
    下午3 時許，按「甲基安非他命經口服投與後約70% 於24小
    時內自尿液中排出」，此有行政院衛生署藥物食品檢驗局（
    81）藥檢壹字第001156號函示明確。被告施用第二級毒品甲
    基安非他命後，距離採尿之時點已逾93小時，因此，從被告
    尿液中無法檢出有甲基安非他命陽性反應亦屬正常，而被告
    施用第二級毒品甲基安非他命之犯行，除被告自白外，尚有
    扣案被告用以吸食疑似甲基安非他命晶體1 包可資佐證，經
    送驗結果，確屬第二級毒品甲基安非他命成分（驗前毛重
    3.5 公克，驗後毛重3.4 公克）無訛，此有高雄醫學大學附
    設中和紀念醫院94年5 月31日編號9405─895 號檢驗報告1
    紙附卷可憑（參見偵查卷第27頁），被告上開自白核與事實
    相符，自得採為認定被告犯罪之證據。被告於本院審理中辯
    稱：案發前兩天的晚上，我喝酒醉，朋友送我回家時，他們
    在車上把海洛因摻入香煙，他們拿給我吸食，當時不知道香
    煙中摻有海洛因云云，顯係卸責之詞，不足採信。本件事證
    明確，被告之犯行，堪以認定。
二、又查被告於91年間因施用毒品案件，經原審以91年度毒聲字
    第2053號裁定觀察勒戒，經評定無繼續施用傾向，91年5 月
    17日出所，經台灣高雄地方法院檢察署於91年5 月17日以91
    年度毒偵字第799 號不起訴處分確定等事實，亦有臺灣高雄
    地方法院檢察署刑案資料查註紀錄表、臺灣高等法院被告前
    案紀錄表在卷可稽，被告於觀察勒戒執行完畢後5 年內犯本
    件施用第一、二級毒品犯行，應依法論科。
三、核被告所為，係犯該條例第10條第1 項之施用第一級毒品罪
    ，及同條第2 項之施用第二級毒品罪。其持有海洛因及安非
    他命後，進而施用，其持有之低度行為應被其施用之高度行
    為所吸收，不另論罪。被告所犯施用第一級毒品、施用第二
    級毒品2 罪之間，犯意各別，罪名互殊，應予分論併罰。又
    查，被告前於民國86年間因違反肅清煙毒條例案件，經原審
    以86年度訴字第3260號判處有期徒刑3 年2 月確定，並於90
    年5 月1 日執行完畢之事實，有前開前案紀錄表可參，其受
    有期徒刑執行完畢後，5 年內再犯有期徒刑以上之本罪，為
    累犯，應依刑法第47條之規定，依法加重其刑。本件被告犯
    罪未被發覺前，主動向高雄市政府警察局小港分局桂陽路派
    出所員警坦承有施用第二級毒品之行為，而願接受裁判之事
    實，此有高雄市政府警察局小港分局解送人犯報告書及警詢
    筆錄1 份在卷可按，堪認被告符合自首之要件，應依刑法第
    62條前段規定，就施用第二級毒品部分犯行減輕其刑，並先
    加後減之。
四、原審因而適用毒品危害防制條例第10條第1 項、第2 項、第
    18條第1 項前段，刑法第11條、第47條、第51條第5 款、第
    62條前段之規定，並審酌被告經觀察勒戒後，未戒絕毒品，
    仍再施用毒品，顯見其自制力不足，無法擺脫毒品，故應藉
    由刑罰之執行，以收教化之功能，並參以被告犯後坦承施用
    毒品犯行，本件施用第二級毒品部分係自首犯行，且被告所
    犯為自傷行為，尚未害及他人等一切情狀，就被告施用第一
    級毒品部分量處有期徒刑7 月，就其施用第二級毒品部分量
    處有期徒刑3 月，並定其應執行刑有期徒刑8 月。並認扣案
    之甲基安非他命1 包（驗前毛重3.5 公克、驗後毛重3.4 公
    克）係第二級毒品，應依毒品危害防制條例第18條第1 項前
    段宣告沒收銷燬之。經核原判決認事用法並無不合，量刑亦
    屬適度，被告上訴意旨，或否認犯罪，或指摘原判決量刑過
    重不當，為無理由，應予駁回。
據上論斷，應依刑事訴訟法第368 條，判決如主文。
本件經檢察官林惠到庭執行職務。
中　　華　　民　　國　　94　　年　　11　　月　　24　　日
                  刑事第三庭    審判長法  官  周賢銳
                                      法  官  黃仁松
                                      法  官  謝宏宗
以上正本證明與原本無異。
施用第一級毒品部分，如不服本判決應於收受本判決後10日內向
本院提出上訴書狀，其未敘述上訴理由者，並得於提起上訴後10
日內向本院補提理由書狀（均須按他造當事人之人數附繕本）「
切勿逕送上級法院」。
其他部分不得上訴。
中　　華　　民　　國　　94　　年　　11　　月　　28　　日
　　　　　　　　　　　　　　　　　　　書記官  熊惠津
附錄本判決論罪科刑法條：
毒品危害防制條例第10條第1項、第2項
施用第一級毒品者，處 6 月以上 5 年以下有期徒刑。
施用第二級毒品者，處 3 年以下有期徒刑。
                                                      Q
